【裁判字號】    98,抗,379
【裁判日期】    980319
【裁判案由】    聲明異議
【裁判全文】
臺灣高等法院民事裁定                   98年度抗字第379號
抗  告  人  東西國際文化出版有限公司
法定代理人  甲○○
抗告人因與相對人費盡心思行銷整合有限公司間請求給付貨款事
件，對於中華民國98年1月10日臺灣臺北地方法院98年度審訴字
第140號所為裁定提起抗告，本.
    主  文
原裁定廢棄。
    理  由
一、抗告意旨略以：抗告人於97年12月25日變更公司章程，改由
    甲○○擔任抗告人董事及公司代表人，有抗告人公司章程、
    章程修正對照表及股東同意書為證，則甲○○就任公司董事
    之效力應於該日即已生效，抗告人對支付命令提出異議，於
    法自無違誤。況甲○○自94年8 月15日起即擔任抗告人總經
    理，負責日常公司營運，就執行職務範圍內，亦屬公司之負
    責人，有權以公司法定代理人身分提出異議。原裁定認抗告
    人之異議有法定代理人之欠缺為不合法，駁回抗告人之異議
    ，於法未洽，請求廢棄原裁定等語。
二、按，公司法第12條規定：「公司設立登記後，有應登記事項
    而不登記，或已登記之事項有變更而不為變更之登記者，不
    得以其事項對抗第三人」。而「公司登記，除設立登記為公
    司之成立要件（參看公司法第6 條）外，其他登記，皆屬對
    抗要件（參看同法第12條），變更董事、監察人，固屬應登
    記之事項，但此事項之有效存在，並不以登記為其要件」（
    最高法院67年台上字第760 號判例參照）。抗告人主張甲○
    ○自97年12月25日起擔任抗告人之董事及公司代表人，業經
    提出公司章程、章程對照表、股東同意書為證，足證甲○○
    自97年12月25日起已取得抗告人公司法定代理人之地位，縱
    未辦理公司變更登記，亦無礙於甲○○為抗告人公司董事之
    事實，則抗告人97年12月26日以甲○○為抗告人法定代理人
    具狀對支付命令提出異議，於法洵無違誤。次按，公司法第
    8條第2項規定「公司之經理人在執行職務範圍內，亦為公司
    負責人。」。抗告人主張甲○○自94年8 月15日起擔任抗告
    人之總經理職務，有聲明書一紙附卷可稽，則甲○○以經理
    人身份對支付命令提起異議，於法亦無不合。原裁定依公司
    變更登記事項卡之登載，認甲○○非抗告人之法定代理人，
    其所為之異議因法定代理人有欠缺，為不合法，尚有未洽，
    抗告意旨執此指摘原裁定不當，求予廢棄，為有理由，爰廢
    棄原裁定。末查，抗告人之公司名稱為「東西國際文化出版
    有限公司」（見原審卷之公司變更登記表），並非原裁定或
    支付命令當事人欄所載之「東西國際出版文化有限公司」，
    此應係原裁定有誤寫誤算之顯然錯誤，原法院應自行更正，
    附此敘明。
三、據上論結，本件抗告為有理由，裁定如主文。
中    華    民    國    98    年     3    月    19    日
                    民事第二庭
                        審判長法  官  吳謙仁
                              法  官  李瓊蔭
                              法  官  蘇瑞華
正本係照原本作成。
本裁定除以適用法規顯有錯誤為理由，不得再抗告。如提起再抗
告，應於收受後10日內委任律師為訴訟代理人向本院提出再抗告
狀。並繳納再抗告費新台幣１千元。
中    華    民    國    98    年     3     月    23    日
                              書記官  賴以真


司法院資訊處製作；財團法人民間司法改革基金會備份。
